【裁判字號】    96,交聲,479
【裁判日期】    970222
【裁判案由】    聲明異議
【裁判全文】
臺灣臺南地方法院交通事件裁定         96年度交聲字第479號
原處分機關  交通部公路總局嘉義區監理所台南監理站
異議人即受
處分人      甲○○
上列受處分人因違反道路交通管理處罰條例案件，對於交通部公
路總局嘉義區監理所台南監理站，民國96年6月7日所為之裁決處
分（處分案號：嘉監南字第裁74-S00000000號），聲明異議，本
院裁定如下：
      主  文
異議駁回。
      理  由
一、原處分意旨略以：異議人即受處分人甲○○（下稱異議人）
    駕駛許健雄所有之車號C9-6546號自用小客車，於民國96年5
    月6日下午13時32分許，行駛至台南市○○路○段422號時，
    因該處禁止臨時停車，台南市警察局第二分局南門派出所
    警員 (下稱舉發機關)鳴笛示意異議人將車駛離，異議人不
    願離開，舉發警員便依法索閱駕照及行照，異議人因「未帶
    駕照 (行駛道路)( 並記載於13時45分補證)」，舉發機關遂
    予以製單舉發，嗣原處分機關即交通部公路總局嘉義區監理
    所台南監理站，以異議人違規事實明確，依道路交通管理處
    罰條例 (下稱處罰條例)第25條第1項第3款之規定，裁處異
    議人罰鍰新臺幣（下同）300元等語。
二、本件聲明異議意旨略以：當時異議人之車輛停靠自家巷口等
    家人上車，並非行駛道路被員警攔下，異議人先將車駛離，
    再從家人手中接過手提包出示行照、駕照，竟遭開單舉發，
    並不合理云云，為此聲明異議。
三、按汽車駕駛人，有駕駛汽車未隨身攜帶駕駛執照者，處300
    元以上600元以下罰鍰。處罰條例第25條第3款定有明文。
四、本院審酌：
  (一)異議人駕駛許健雄所有之車號C9-6546號自用小客車，於96
    年5月6日下午13時32分許，行駛至台南市○○路○段422號時
    ，舉發機關鳴笛示意異議人將車駛離，異議人不願離開，舉
    發警員便依法索閱異議人駕照及行照，當時異議人均未攜帶
    在身上，於事後方由家人攜帶出來而補證，舉發機關遂以「
    未帶駕照 (行駛道路)( 並記載於13時45分補證)」為由予以
    製單舉發，嗣原處分機關依處罰條例第25條第1項第3款之規
    定，裁處異議人罰鍰300元之事實，有：
    原處分機關裁決書。
    舉發機關舉發通知單。
    等件為證，且為異議人所不否認，此部分事實當可認定。
  (二)證人即本件舉發員警林瑞南，於本院96年7月2日調查中證稱
    ：「是我舉發的，舉發當天，...13：22前我發現異議人車
    輛經過我們警車停於我們警車前方，也就是舉發地點，我於
    13：22鳴笛1次，對方車輛沒有反應，我於13：25鳴警報器
    ，該車仍置之不理，我前往盤查，告訴駕駛人該處為紅線，
    不能停車，請他將車輛開走，他告訴我在等家人，不能開走
    ，所以我請駕駛人出示駕照、行照，異議人告訴我要請家人
    拿出來，我說可以，就等到13：45才看到駕駛人的駕照、行
    照」等語 (見本院卷第20頁)。又異議人當時停車地點，係
    由台南市政府交通局所劃設之「禁止臨時停車線」，亦有台
    南市政府交通局96年7月17日南交局管字第09617048760號函
    在卷可證 (見本院卷第27頁)。故舉發警員查核異議人駕駛
    執照之程序即無違誤，並已證稱異議人於上揭時地之違規事
    實明確。
  (三)參以證人林瑞南警員與異議人間，不僅未有任何怨隙，且係
    毫不相識之人，衡情證人應無設詞攀誣，或是虛構違規事實
    以陷害異議人之理。且參以前揭證言應無誤看或誤為判斷之
    可能。何況警員執行公務時，本身即受有行政懲處責任之監
    督，且其到庭具結作證，更係以刑事責任擔保其證言之真實
    性，故證人林瑞南警員之上開證述內容，以及其所舉發之違
    規事實，經核應無不可採信之處。
  (四)異議人既已承認駕車從台南市○○路○段390巷地下停車場開
    至台南市○○路○段420巷自家巷口 (見本院卷第3頁異議狀
    所述)故異議人未攜帶駕駛執照而駕車之違規事實已可認定
    ，自不因異議人駕車時間長短及事後是否熄火等待他人上車
    而影響違規之認定，亦不因事後舉發警員准其補提駕駛執照
    查核身分而得以免罰，是異議人所辯並不可採。至異議人主
    張正確停車之時間，依其撥打電話之通聯紀錄所載，為下午
    13時32分35秒，而據此主張舉發之時間有誤云云。然查上揭
    時間為異議人撥打電話之時間，係在其違規行為之後，並非
    實際之違規時間。又因上所述，本件異議人之違規行為已可
    認定，此主張與異議人之違規行為是否成立無關，本院爰不
    再予以詳細論述。
五、綜上所述，異議人於前述時、地之違規事實既可認定，原處
    分機關裁處異議人罰鍰300元，經核於法尚無違誤，異議人
    異議內容，並無理由，應予駁回
六、據上論斷，應依道路交通案件處理辦法第19條，裁定如主文
    。
中    華    民    國    97    年    2     月    22    日
                        交通法庭法  官  蔡直青
以上正本證明與原本無異。
如不服本裁定，應於收受送達後5日內向本院提出抗告狀。（應
附繕本）
                                書記官  劉鴻瑛
中    華    民    國    97    年    2     月    26    日


司法院資訊處製作；財團法人民間司法改革基金會備份。
